臺灣高雄地方法院民事判決　　　　　　　 96年度訴字第120號
原　　　告　漢衛公寓大廈管理維護股份有限公司
法定代理人　丁○○
訴訟代理人　乙○○
被　　　告　高雄市獅甲國宅社區管理委員會
法定代理人　丙○○
訴訟代理人　甲○○
上當事人間給付服務費事件，本院民國96年3 月23日言詞辯論終
結，判決如下：
    主  文
被告應給付原告新臺幣壹拾萬零肆佰伍拾元，及自民國九十五年
十二年十四日起至清償日止，按週年利率百分之五計算之利息。
訴訟費用由被告負擔。
本判決得假執行。
    事  實及理  由
一、本件原告起訴主張：被告前與原告簽訂「獅甲國宅社區建物
    綜合管理服務委託契約」，約定原告提供被告公寓大廈一般
    行政事務管理服務、清潔及環境衛生之維護，以及週圍安全
    防災管理維護等事項，然被告至今仍積欠原告民國95年10月
    分之管理費用新臺幣（下同）100,450 元，迭經催討，被告
    仍拒不給付，為此，爰依契約之法律關係提起本訴，請求被
    告給付，並求為判決如主文所示。
二、被告則以：95年10月份之管理費用餘款之所以未給付，係因
    原告並未依契約提供完善之管理行為，致被告所屬之住戶車
    輛在停車場中多次遭受破壞，在原告解除與被告之管理契約
    後，因原告未與車輛遭受破壞之住戶達成和解，被告自無庸
    拒絕給付上開管理費用之餘款，原告之訴自不合法等語置辯
    ，並聲明求為判決：原告之訴駁回。
三、本件兩造所不爭執之事實：
（一）兩造簽訂有「獅甲國宅社區建物綜合管理服務委託契約」
      。
（二）被告95年10月份應給付予原告之管理費用餘款為100,450
      元。
（三）在兩造契約有效之時間內，被告所屬住戶之車輛確有遭破
      壞之事實（惟兩造就車輛遭破壞之數量認知不一）。
四、則本件之爭點即在於：被告有無權利主張因原告對被告應負
    損害賠償責任，而拒絕給付上開管理費用之餘款？茲分述本
    院之判斷如下：
（一）按當事人主張有利於己之事實者，就其事實有舉證之責任
      ，民事訴訟法第277 條前段定有明文。依兩造所簽訂之前
      開契約第9 條第1 款明定：「乙方（即原告，下同）未能
      善盡管理義務或洩漏應保守之秘密，致甲方（即被告，下
      同）權益受侵害時，乙方應負損害賠償責任。」另同契約
      第10條第2 款亦載明如因暴動、搶劫、破壞、爆炸、火災
      等事由所致之損害，除因原告故意或過失所導致者外，原
      告亦不負損害賠償之責。則被告抗辯原告就被告所屬住戶
      之車輛遭到破壞而應負賠償責任乙節，即應負原告就此部
      分有故意或過失之舉證責任。
（二）被告就其抗辯之前開事實，固據提出報案三聯單1 份、估
      價單6 紙為證，並供陳尚有車輛遭破壞後之照片及其他估
      價單可以提出等語，惟被告上開所提出之報案三聯單及估
      價單，以及尚未提出之車輛受損照片及其餘估價單，均僅
      能證明被告所屬住戶之車輛確有遭受破壞之事實，在原告
      否認於提供被告管理服務之過程中，有故意或過失之情事
      存在情形下，尚難僅以此即認原告就被告所屬住戶車輛遭
      破壞乙節，有未盡管理之故意或過失存在。況被告所屬之
      公寓大廈共有8 個出口，惟兩造僅約定其中2 個出口設置
      固定哨，餘由巡邏哨負責巡邏，此為兩造所不爭（見本院
      卷第63、64頁），因被告並非所有之出入口均委請原告派
      駐保全員，在無其他積極證據可供參酌之情形下，被告既
      尚有多達6 個出入口未有保全員看守，僅有1 巡邏哨負責
      巡邏，被告所屬之停車場遭人侵入並破壞其內之車輛，在
      客觀上尚難遽認係原告之故意或過失所致。
（三）被告復又稱原告既為專業之保全公司，在被告所屬住戶有
      多次遭竊之情形下，自應設法防止，且在車輛遭破壞後，
      被告亦應調整監視系統，以避免車輛再遭破壞，然原告並
      未如此，而使監視系統無法拍攝到破壞者而發揮功能等語
      ，然原告對此已否認未提出任何改進措施，況管理服務之
      提供，包括監視系統之調整，在兩造契約中並未具體明定
      原告應為如何之作為，而防護措施及監視保全系統之設置
      ，因涉及如何裝置及設計、規劃等技術層次，與實際操作
      者本身之能力有關，自不能僅以因有損害發生，即推論存
      在瑕疵，以及實際操作者未盡其管理之注意及能力。依上
      所述，在被告未能提出具體證據以證明原告在提供管理服
      務之過程中，有故意或過失之情形下，亦難僅以此為不利
      原告之認定。
（四）至兩造就車輛遭破壞之數量認定不一部分，因此部分僅能
      證明原告在被告所屬之住戶車輛遭破壞後，未思積極調查
      車輛遭破壞之情形及數量，及與被告達成協議，惟亦不能
      即認原告就車輛遭破壞，有管理上之故意或過失。
（五）綜上，被告既無法舉證證明原告在提供管理服務之過程中
      ，有故意或過失存在，而導致被告所屬住戶之車輛遭到破
      壞，則其抗辯因原告應負損害賠償責任而拒絕給付上揭管
      理費用之餘款，即無理由。
五、綜上所述，被告既確積欠原告95年10月份之管理費用餘款10
    0,450 元未給付，復無得拒絕給付之理由，則原告依契約之
    法律關係，請求被告給付上開款項，及自原聲請支付命令送
    達之翌日即95年12月14日起至清償日止，按週年利率5 ％計
    算之利息，為有理由，應予准許。
六、又因本件命被告給付之金額為未逾50萬元，爰依民事訴訟法
    第389條第1項第5款之規定，依職權宣告假執行。
據上論結，本件原告之訴為有理由，依民事訴訟法第78條、第38
9 條第1 項第5 款，判決如主文。
中　　華　　民　　國　　96　　年　　4 　　月　　9 　　日
                  民事鳳山分庭法　官　李怡諄
正本係照原本作成。
如不服本判決，應於送達後20日內，向本院提出上訴狀並表明上
訴理由，如於本判決宣示後送達前提起上訴者，應於判決送達後
10日內補提上訴理由書（須附繕本）。
中　　華　　民　　國　　96　　年　　4 　　月　　9 　　日
                                書記官　林豐富
